lt-LT: Verslas ir pramonė > Medžiagų tvarkymas > Keltuvai ir gervės: Gervės, kranai ir vežimėliai; Domkratai ir keltuvai; Personalo keltuvai; Skriemulių sistemos, blokai ir skriemuliai; Suktuvai
fi: Yritys ja teollisuus > Materiaalien käsittely > Hissit ja nostimet: Nostimet, kurjet ja vaunut; Trukit; Henkilönostimet; Taljat, väkipyörät ja vaijerirullat; Vinssit
sl-SI: Posel in industrija > Manipuliranje z materialom > Dvigala in dvižne naprave: Dvigala, žerjavi in vozički; Dvigalke in viličarji; Dvigala za zaposlene; Škripci, bloki in jermenice; Vitli
en: Business & Industrial > Material Handling > Lifts & Hoists: Hoists, Cranes & Trolleys; Jacks & Lift Trucks; Personnel Lifts; Pulleys, Blocks & Sheaves; Winches
sk-SK: Obchod a priemysel > Manipulácia s materiálom > Výťahy a kladkostroje: Kladkostroje, žeriavy a vozíky; Zdviháky a zdvižné vozíky; Osobné výťahy; Kladky a kladnice; Navijaky
ru: Бизнес и промышленность > Погрузо-разгрузочные операции > Подъемные механизмы: Тали, краны и тележки; Домкраты и погрузчики; Подъемники; Ролики, блоки и шкивы; Лебедки
fr: Entreprise et industrie > Manipulation de matériel > Ascenseurs et monte-charge: Monte-charge, grues et chariots; Crics et chariots élévateurs; Nacelles élévatrices; Poulies, palans et réas; Treuils
hu: Üzlet és ipar > Anyagkezelés > Felvonók és emelők: Emelők, daruk és kocsik; Emelők és emelő teherautók; Személyzeti felvonók; Csigák, blokkok és kévék; Csörlők
ro-RO: Afaceri și sectorul industrial > Manipularea materialelor > Ascensoare și elevatoare: Elevatoare, macarale și cărucioare; Cricuri și stivuitoare; Lifturi pentru personal; Trolii, blocuri și scripeți; Vinciuri
zh-TW: 商業與各產業 > 物料處理 > 升降機和吊機: 起重機/吊車; 千斤頂和堆高機; 載人升降機; 滑輪、槽輪; 捲揚機
tr: İş ve Endüstri > Malzeme Taşıma > Asansörler ve Kaldıraçlar: Kaldıraçlar, Vinçler ve Yük Arabaları; Krikolar ve Forkliftler; Personel Asansörleri; Makaralar, Bloklar ve Kasnaklar; Vinçler
th: ธุรกิจและอุตสาหกรรม > การขนถ่ายวัสดุ > ลิฟท์และเครื่องยก: เครื่องยก เครน และรถเข็น; แม่แรงยกของและรถยก; ลิฟท์โดยสาร; รอก บล็อก และล้อสายพาน; เครื่องยกของหนัก
nb: Forretninger og industri > Materialhåndtering > Heiser og løftere: Løftere, kraner og vogner; Jekker og løftetrucker; Personelløftere; Remskiver, blokker og skiver; Vinsjer
da: Erhverv og industri > Materialehåndtering > Hejseværk: Hejseværk, kraner og løbekatte; Donkrafte og løftevogne; Personlifte; Taljer, blokke og tovskiver; Kabeltræk
es: Economía e industria > Manipulación de materiales > Izado y subida: Montacargas, grúas y trolleys; Carretillas elevadoras; Elevadores personales; Poleas; Cabrestantes
bg-BG: Бизнес и промишленост > Товаро-разтоварни операции > Асансьори и подемници: Хаспели, кранове и колички; Крикове и мотокари; Едномачтови вишки; Блок макари и ролки; Лебедки
de: Wirtschaft & Industrie > Materialbeförderung > Aufzüge & Hebeeinrichtungen: Hebezüge, Kräne & Laufkatzen; Hubwagen; Personenaufzüge; Flaschenzüge & Rollen; Seilwinden
cs: Obchod a průmysl > Manipulace s materiálem > Zvedací zařízení: Kladkostroje, jeřáby a vozíky; Hevery a vysokozdvižné vozíky; Osobní výtahy; Kladky, bloky a svazky; Navijáky
sv: Företag och industri > Materialhantering > Lyftanordningar: Hissverk, lyftkranar och kranvagnar; Gaffel- och lyfttruckar; Personlyftar; Drivtrissa, block och blockskiva; Vinschar
pl: Biznes i przemysł > Transport materiałów > Narzędzia do wciągania i podnoszenia: Podnośniki, dźwigi i wózki; Podnośniki i wózki widłowe; Podesty ruchome; Krążki linowe, zblocza i wielokrążki; Wyciągarki
pt-PT: Business e industrial > Manuseamento de material > Elevadores e guindastes: Guindastes, gruas e tróleis; Macacos e empilhadores; Elevadores de pessoal; Polias, blocos e roldanas; Guinchos
ko: 비즈니스/산업 > 자재 관리 > 리프트/호이스트: 호이스트/크레인/트롤리; 잭/지게차; 작업용 리프트; 도르래, 블럭/시브; 윈치
hr-HR: Posao i industrija > Rukovanje materijalom > Dizala i dizalice: Dizalice i kranovi; Dizalice i viličari; Dizala za osoblje; Koloturnice, blokovi i ušice; Vitla
zh-CN: 商业/工业 > 材料处理 > 起重设备: 提升机、起重机与手推车; 千斤顶与升降车; 人员升降机; 皮带轮/滑轮; 绞车
it: Commercio e industria > Movimentazione di materiali > Elevatori e paranchi: Paranchi, gru e carrelli; Cric e carrelli elevatori; Elevatori per personale; Pulegge, bozzelli e dischi; Argani
el: Επιχειρηματικός & βιομηχανικός εξοπλισμός > Χειρισμός υλικών > Ανελκυστήρες & ανυψωτικά: Ανυψωτήρες, γερανοί & καρότσια; Γρύλοι και ανυψωτικά οχήματα; Ανελκυστήρες Προσωπικού; Τροχαλίες, μπλοκ & αυλακωτοί τροχοί; Βαρούλκα
vi: Kinh doanh & Công nghiệp > Vận chuyển vật tư > Vận thăng & Cần trục: Dây tời, cần cẩu và xe đẩy; Kích nâng & Xe nâng; Xe nâng người; Ròng rọc, puli & con lăn; Bộ quấn tời
pt-BR: Comercial e industrial > Manuseio de materiais > Içamento: Elevadores, guindastes e troles; Empilhadeiras e macacos; Elevadores para funcionários; Roldanas, blocos e polias; Guinchos
nl: Zakelijk en industrieel > Materiaalbehandeling > Takelen en heffen: Takels, kranen en steekwagens; Krikken en vorkheftrucks; Personenliften; Katrollen, blokken en schijven; Lieren
ja: ビジネス・産業 > 運搬 > リフト・ホイスト: クレーン・台車; ジャッキ・フォークリフト; 高所作業台; 滑車・ロープ車; ウィンチ類